

CONTACTO

- moraga.ga@gmail.com
- +569 3029 4271
- 🕙 Santiago, Región Metropolitana, Chile
- in https://www.linkedin.com/in/gerardo-moragagaiardo-081aa41b5
- ttps://moragaga.github.io

SOBRE MI

Ingeniero Informático con excelentes habilidades y conocimientos basados en el constante estudio de nuevas tecnologías y su implementación. Cuento con 2 años de experiencia, proporcionando soporte, así como también soluciones escalables y estables a los usuarios.

Este desempeño me ha permitido desarrollar habilidades especificas como la planificación, el liderazgo y el trabajo en equipo. Al mismo tiempo me he especializado en el desarrollo de aplicaciones, enfocandome en lenguajes tales como C#, JavaScript (ECMAScript 6), Python, SSIS (ETL) y T-SQL en conjunto de la nube de Azure

Actualmente me encuentro ubicado en el rubro financiero, implementando mejoras a procesos críticos para entidades bancarias. Si quieres revisar más en profundidad sobre mí y mis trabajos ingresa a mi perfil de **Linkedin** ó a mi página en **GitHub**.

GERARDO MORAGA GAJARDO

INGENIERO INFORMÁTICO

EXPERIENCIA

Ingeniero de Software

Innovapay

苗 Mayo 2022 - Junio 2023

Encargado de realizar mejoras y creación de nuevas aplicaciones, orientación de clientes para soluciones orientado al rubro financiero. Liderar equipo de crédito, capacitación del negocio y tecnología a nuevos ingresos.

Analista de Sistemas (Externo Banco Itaú)

Innovapay

i Octubre 2021 - Abril 2022

Encargado de crear y optimizar procesos de apoyo para los usuarios.

Analista de Sistemas (Externo Grupo MOK)

PAD Systems

🗎 Abril 2021 - Septiembre 2021

Encargado de crear, optimizar y realizar migraciones de sistemas.

FORMACIÓN

■ 2023 - A la fecha Bootcamp Desarrollo FullStack Javascript

Desafío Latam

■ 2021 - 2022 **Diplomado Python Profesional**

Pontificia Universidad Católica de Chile

■ 2016 - 2019 Titulado de Ingeniería en Informática

Duoc UC, Sede San Joaquín

CERTIFICACIONES

Universidad de Chile, Facultad de Cs. Físicas y Matemáticas.

■ Enero 2022 Certificación Intermedia Power BI

Universidad de Chile, Facultad de Cs. Físicas y Matemáticas.